【裁判字號】    92,易,1278
【裁判日期】    920905
【裁判案由】    電子遊戲場業管理條例
【裁判全文】
臺灣臺北地方法院刑事判決                        九十二年度易字第一二七八號
    公  訴  人  臺灣臺北地方法院檢察署檢察官
    被      告  甲○○  男  四.
右列被告因違反電子遊戲場業管理條例案件，經檢察官聲請簡易判決處刑（九十二年
度偵字第五九一一號），本院刑事庭受理後（九十二年度簡字第二○九五號），認不
宜簡易判決處刑，改依通常程序審理，本院判決如左：
    主      文
甲○○共同違反未依電子遊戲場業管理條例規定辦理營利事業登記者，不得經營電子
遊戲場業之規定，處拘役伍拾日，如易科罰金，以佰元折算壹日。
    事      實
一、甲○○係臺北市萬華區○○○路三六號地下一樓「瘋馬獅子林育樂股份有限公司
    」（下稱瘋馬獅子林公司）之負責人，其營業項目並無電子遊戲場業之營利事業
    登記，依電子遊戲場業管理條例第十五條之規定，即不得經營電子遊戲場業。詎
    甲○○與店長湯國根（另為緩起訴處分）基於違反上開規定之犯意聯絡，明知所
    經營之瘋馬獅子林公司未依電子遊戲場業管理條例之規定，申請電子遊戲場業之
    營利事業登記，竟於民國九十一年十月七日起，在上址店內擺設二人娃娃機（
    NEW UFO CATCHER）一臺、跳跳球（EYE CATCHER）二臺等機具供不特定人把玩。
    嗣於九十二年二月七日下午三時許，為臺北市商業管理處派員稽查而查知上情。
二、案經臺北市政府函送臺灣臺北地方法院檢察署檢察官偵查聲請簡易判決處刑，經
    本院刑事庭認不宜以簡易判決處刑，而改依通常程序審理。
    理      由
一、訊據被告甲○○固坦承於右揭時地經營瘋馬獅子林公司，並在該店內擺設有前述
    機具之事實，惟矢口否認有檢察官所指之犯行，辯稱：伊對電動遊戲機具外行，
    並不是故意要從事違法云云。然查，湯國根負責接洽廠商在瘋馬獅子林公司擺設
    二人娃娃機、跳跳球等機具後，確曾向被告回報，而被告亦曾親自到店內看過等
    情，業據證人即瘋馬獅子林公司之店長湯國根及員工魏增祥於偵查中證述綦詳，
    又有臺北市商業管理處九十二年二月七日稽查紀錄表一件、臺北市商業管理處公
    司登記資料一件、經濟部九十一年十二月十八日函影本一件、經濟部商業司公告
    評鑑通過電子遊戲機名錄二件、二人娃娃機、跳跳球現場照片二幀附卷可稽，是
    被告既為瘋馬獅子林公司之負責人，且經店長報告擺設前述電子遊戲機具一事，
    又親自實地到店內察看，甚至擺設時間已長達三個月之久，要已難辭違反電子遊
    戲場業管理條例之罪責。被告上開所辯，顯係卸責之詞，殊無可採，罪證明確，
    犯行洵堪認定。
二、核被告所為，係違反電子遊戲場業管理條例第十五條之規定，應依同法第二十二
    條之規定處罰。被告與湯國根二人具有犯意聯絡及行為分擔，為共同正犯。其未
    依規定辦理營利事業登記而經營電子遊戲場業，本具繼續性質，其雖繼續經營，
    仍屬單純一罪。爰審酌被告為公司之負責人，卻不思正當經營，但犯罪手段尚屬
    平和，暨犯罪後之態度等一切情狀，量處如主文所示之刑，並諭知易科罰金之折
    算標準，以資懲儆。
據上論斷，應依刑事訴訟法第四百五十二條、第二百九十九條第一項前段，電子遊戲
場業管理條例第二十二條、第十五條，刑法第十一條前段、第四十一條第一項前段，
罰金罰鍰提高標準條例第二條，判決如主文。
本案經檢察官呂俊儒到庭執行職務
中      華      民      國    九十二    年      九      月      五      日
                                      臺灣臺北地方法院刑事第十六庭
                                          法  官  張  江  澤
右正本證明與原本無異。
如不服本判決，應於判決送達後十日內，向本院提出上訴狀。
                                          書記官  陳  泰  寧
中      華      民      國    九十二    年      九      月      九      日
附錄本案論罪科刑法條全文：
電子遊戲場業管理條例第十五條：
未依本條例規定辦理營利事業登記者，不得經營電子遊戲場業。
電子遊戲場業管理條例第二十二條：
違反第十五條規定者，處行為人一年以下有期徒刑、拘役或科或併科新台幣五十萬元
以上二百五十萬元以下罰金。


司法院資訊處製作；財團法人民間司法改革基金會備份。
